【裁判字號】    97,上訴,251
【裁判日期】    970422
【裁判案由】    違反毒品危害防制條例等
【裁判全文】
臺灣高等法院高雄分院刑事判決         97年度上訴字第251號
上  訴  人  臺灣高雄地方法院檢察署檢察官
被      告  乙○○
                    現於台灣屏東監獄
上列上訴人因被告竊盜案件，不服臺灣高雄地方法院96年度訴字
第3865號中華民國96年12月10日第一審判決（起訴案號：臺灣高
雄地方法院檢察署96年度偵字第16391 號），提起上訴，本院判
決如下：
    主  文
原判決關於竊盜未遂部分撤銷。
乙○○竊盜未遂，累犯，處有期徒刑肆月，如易科罰金，以新台
幣壹仟元折算壹日。
    事  實
一、乙○○前曾於民國（下同）94年間犯竊盜罪，經臺灣臺南地
    方法院判處有期徒刑3 月確定，於95年4 月24日易科罰金執
    行完畢；猶不知悔改，復於96年4 月28日晚上8 時30分許，
    前往高雄縣茄萣鄉○○路47之1 號「甲○○○」，見該處施
    工中未對外開放且未上鎖，乃趁四下無人之際，意圖為自己
    不法所有，擅自進入「甲○○○」2 樓，著手搜尋可供竊取
    財物之際，旋為前往「甲○○○」巡邏之工地負責人林勇成
    察覺，林勇成遂至「甲○○○」外聯絡友人前來，乙○○見
    事跡敗露，乃步出「甲○○○」為在外守候之林勇成及其友
    人當場查獲，其竊盜犯行始未得逞。
二、案經高雄縣政府警察局湖內分局移送臺灣高雄地方法院檢察
    署檢察官偵查起訴。
    理  由
壹、程序部分：
    按被告以外之人於審判外之陳述雖不符刑事訴訟法第159 條
    之1 至之4 等4 條之規定，而經當事人於審判程序同意作為
    證據，法院審酌該言詞陳述或書面陳述作成時之情況，認為
    適當者，亦得為證據；當事人、代理人或辯護人於法院調查
    證據時，知有刑事訴訟法第159 條第1 項不得為證據之情形
    ，而未於言詞辯論終結前聲明異議者，視為有前項之同意，
    同法第159 條之5 定有明文。本件證人林勇成於警、偵詢中
    之陳述，其性質雖屬傳聞證據，惟其所為之警、偵詢筆錄內
    容，業經本院審理時予以提示並告以要旨，且各經檢察官及
    被告等人表示意見。當事人已知上述筆錄乃傳聞證據，且於
    審判程序同意作為証據，並捨棄詰問權，依上開規定，證人
    林勇成於警、偵詢中之證言應均具有證據能力。
貳、實體方面：
一、訊據被告固不諱言於上開時間確有進入甲○○○之事實，惟
    矢口否認有何竊盜犯行，辯稱：當時我是要找施用毒品的地
    方，不是去偷東西云云；惟查前開事實，業據證人林勇成於
    警訊時證稱：「甲○○○目前正在施作重建工程，我目前在
    該處施作工程，現場有我所有之工具、材料等物品」「因該
    工地目前仍施工中，且曾經遭竊物品，於96年4 月28日20時
    30 分 許，我前往該工地巡視，發現一名竊賊侵入該甲○○
    ○之2 樓，該竊賊見到我後，立即閃身下去一樓躲藏，我則
    假裝沒有見到嫌犯，走到外面連絡友人前來，然後竊賊就大
    搖大擺的走出來」「該名竊賊走出來後，我們就將他抓住，
    但在竊嫌身上沒有發現竊取之物品」等語（見警詢卷第2 頁
    ），於偵查中證稱：「我是當晚8 點多自一樓木門推進去，
    木門虛掩，我覺得有異狀，我就進去查看，被告自2 樓下來
    到1 樓，當時手上並沒有拿任何東西，我有問被告做何事，
    被告答稱是去二樓上廁所，但廁所尚未完工，之後我出來打
    電話報警」「我打完電話後，被告他正要騎機車離開，但警
    方就來了，當時他的機車上沒有任何東西」等語（見偵查卷
    第9 至10頁），甚為詳盡，而被告於原審供稱：我當時是要
    進去拜拜，看到沒有神明，就出來了，沒有偷東西云云，於
    本院審理時則改稱：當時是我是找施用毒品的地方，不是去
    偷東西云云，前後所供進入甲○○○之目的不一，且其並無
    攜帶禮佛或吸毒之工具，焉能去拜拜或須尋找施用毒品的地
    方，顯見其上開所供，皆係事後卸責之詞，殊無足採，復有
    甲○○○外觀照片8 張在卷可證，事證明確，被告之犯行堪
    以認定。
二、由卷附之甲○○○外觀照片觀之，案發當時該寺確有工程施
    作，且依證人林勇成所述，其白日施作水電工程，夜間則掩
    蔽一側木門，並未上鎖，被告於夜間時分，由該寺一樓進入
    二樓，顯已著手搜尋財物之行為，是核被告乙○○所為，係
    犯刑法第320 條第3 項、第1 項之竊盜未遂罪；被告前曾於
    94年間犯竊盜罪，經臺灣臺南地方法院判處有期徒刑3 月確
    定，於95年4 月24日易科罰金執行完畢，有臺灣高等法院被
    告全國前案紀錄表附卷足稽，其於有期徒刑執行完畢後5 年
    以內故意再犯本件有期徒刑以上之罪，為累犯，應依刑法第
    47條第1 項之規定加重其刑。又被告已著手於上開犯罪行為
    之實行而不遂，為未遂犯，依刑法第25條第2 項規定，按既
    遂犯之刑度減輕之，前述刑之加重、減輕，應先加後減之。
三、原審未為詳察，遽為上開被訴部分無罪之諭知，尚有未洽，
    公訴人上訴意旨，執此指摘原判決此部分不當，為有理由，
    應由本院將原判決關於竊盜未遂部分，予以撤銷改判；審酌
    被告不思循正當工作以獲致財物維生，欲竊取他人之財物未
    得逞，事後復砌詞卸責等一切情狀，量處有期徒刑4 月，並
    諭知易科罰金之折算標準。
據上論結，應依刑事訴訟法第369 條第1 項前段、第364 條、第
299 條第1 項前段、刑法第320 條第3 項、第1 項、第25條第2
項、第47條第1 項、第41條第1 項，刑法施行法第1 條之1 ，判
決如主文。
本案經檢察官郭振昌到庭執行職務。
中    華    民    國    97    年    4    月    22  日
                  刑事第三庭    審判長法  官  周賢銳
                                      法  官  黃仁松
                                      法  官  黃憲文
以上正本證明與原本無異。
不得上訴。
中    華    民    國    97    年    4    月    22  日
                                      書記官  施耀程
附錄本件判決論罪科刑法條：
中華民國刑法第320條
（普通竊盜罪、竊佔罪）
意圖為自己或第三人不法之所有，而竊取他人之動產者，為竊盜
罪，處5 年以下有期徒刑、拘役或5 百元以下罰金。
意圖為自己或第三人不法之利益，而竊佔他人之不動產者，依前
項之規定處斷。
前二項之未遂犯罰之。


司法院資訊處製作；財團法人民間司法改革基金會備份。
